

Artem Danilov

Frontend developer

M artemdanilow95@gmail.com

**** +48 797 667 497

Podsumowanie zawodowe

Jestem programistą frontend z dwuletnim doświadczeniem komercyjnym w tworzeniu stron internetowych. Przed rozpoczęciem pierwszej pracy jako programista przez około rok czerpałem wiedzę z szerokopojętego internetu. Od marca tego roku postanowiłem poszerzyć horyzonty i poszukać nowych wyzwań.

Umiejętności



















Typescript









Alpine





Statamic



Figma



Doświadczenie

SAMOEDUKACJA

Frontend developer | 03.2023 - obecnie

- Nauka nowych technologii takich jak: React, Next, Typescript, a od niedawna rozpoczęcie nauki narzędzi backendowych Node i Express.
- Projektowanie interfejsów użytkownika (UI/UX) w Figmie.
- Tworzenie własnych projektów, obejmujących zarówno warstwę frontend, jak i backend.

Projekty

@ moreporfavor-staging.vercel.app in progress



4DMIND

Frontend developer | 02.2021 - 02.2023

- Tworzenie i edycja stron internetowych, z użyciem technologii: HTML, CSS, Javascript, TailwindCss, Alpine.js i Statamic CMS.
- Tworzenie reużywalnych komponentów.
- Migracja serwisów z innych CMS i starszej wersji Statamic CMS.
- Ulepszanie stron pod względem Performance i SEO.
- Tworzenie dokumentacji oraz przeprowadzanie szkoleń z obsługi CMS.
- Wsparcie techniczne dla klientów z Polski i zagranicy.

Projekty

- & 4dmind.com
- & highlandsolutions.com
- ${\mathscr O}$ mathriders.pl
- \mathscr{S} northendeavor.com

GRAWITACJA SPORT ACADEMY (PRACA DORYWCZA)

Instruktor akrobatyki | 05.2018 - obecnie

• Nauczanie elementów akrobatycznych/gimnastycznych w grupach i indywidualnie.

Wykształcenie

WYŻSZA SZKOŁA PRZEDSIĘBIORCZOŚCI I ADMINISTRACJI W **LUBLINIE**

Wykształcenie wyższe | 2023 - obecnie

kierunek: Informatyka

STUDIUM POLICEALNE MEDYCYNY SPORTU

Wykształcenie zawodowe | 2017 - 2019

kierunek: Technik masażysta

Języki



biegły



Angielski

średnio-zaawansowany wyższy



Zainteresowania

Martial Arts Tricking

Gimnastyka sportowa

Podróże

Wyrażam zgodę na przetwarzanie moich danych osobowych dla potrzeb niezbędnych do realizacji procesu rekrutacji (zgodnie z ustawą z dnia 10 maja 2018 roku o ochronie danych osobowych (Dz. Ustaw z 2018, poz. 1000) oraz zgodnie z Rozporządzeniem Parlamentu Europejskiego i Rady (UE) 2016/679 z dnia 27 kwietnia 2016 r. w sprawie ochrony osób fizycznych w związku z przetwarzaniem danych osobowych i w sprawie swobodnego przepływu takich danych oraz uchylenia dyrektywy 95/46/WE (RODO).